臺灣臺北地方法院刑事判決　　　　　　　96年度訴字第1657號
公　訴　人　臺灣臺北地方法院檢察署檢察官
被　　　告　甲○○
　　　　　　　　　　（現另案在臺灣臺北監獄執行中）
上列被告因違反毒品危害防制條例案件，經檢察官提起公訴（九
十六年度毒偵字第二九四一號），被告於準備程序進行中就被訴
事實為有罪之陳述，經合議庭裁定改行簡式審判程序，判決如下
：
    主  文
甲○○施用第一級毒品，處有期徒刑柒月。扣案之注射針筒及杓
管各壹支均沒收之。
    事  實
一、甲○○前有違反肅清煙毒條例、麻醉藥品管理條例及毒品危
    害防制條例之犯罪紀錄，曾於民國九十二年間因施用毒品案
    件，經本院以九十二年度毒聲字第一二六五號裁定送觀察、
    勒戒後，因認有繼續施用毒品傾向，復經本院以九十二年度
    毒聲字第一五０六號裁定令入戒治處所施以強制戒治一年，
    於九十三年五月七日停止強制戒治出所，所餘戒治期間付保
    護管束，於九十三年八月二日強制戒治期滿執行完畢，並經
    臺灣臺北地方法院檢察署檢察官於九十三年六月九日以九十
    三年度戒毒偵字第七六號為不起訴處分確定在案；再因施用
    毒品案件，經本院於九十六年三月三十日以九十六年訴字第
    一四一號判處有期徒刑六月，減為有期徒刑三月；又因施用
    毒品案件，經本院於九十六年八月十七日以九十六年度訴字
    第八九九號判處有期徒刑十月，減為有期徒刑五月，嗣上開
    二罪接續執行，於九十六年十月二日入監執行，現正執行中
    （不構成累犯）；仍不知戒除毒癮，又基於施用第一級毒品
    海洛因之犯意，於前開強制戒治處分執行完畢五年內之九十
    六年五月十日上午某時許，在臺北市○○區○○路二四四巷
    九八號住所內，以注射針筒施打之方式，施用第一級毒品海
    洛因一次。嗣於九十六年五月十日上午十時五十分許，在上
    揭住處為警搜索查獲，並扣得其所有供施用第一級毒品海洛
    因之注射針筒及杓管各一支，並採集其尿液送鑑後，確呈鴉
    片類嗎啡及可待因陽性反應，因而查獲上情。
二、案經臺北市政府警察局信義分局報請臺灣臺北地方法院檢察
    署檢察官偵查起訴。
    理  由
一、本案被告甲○○所犯係死刑、無期徒刑、最輕本刑為三年以
    上有期徒刑以外之罪，被告於行準備程序中就被訴事實為有
    罪之陳述，經法官告知簡式審判程序之旨，並聽取公訴人、
    被告之意見後，本院認為適宜由受命法官獨任進行簡式審判
    程序，而依刑事訴訟法第二百七十三條之一第一項規定，裁
    定改用簡式審判程序。
二、上揭犯罪事實，業據被告於本院審理中坦承不諱（見本院卷
    第十六頁背面），而被告於前揭時地為警查獲時採得之尿液
    ，經以ＥＩＡ酵素免疫分析法及以ＧＣ／ＭＳ氣相層析質譜
    儀鑑驗結果，確呈海洛因代謝物嗎啡及可待因陽性反應，此
    有臺北市政府警察局偵辦毒品案件尿液檢體委驗單及臺灣尖
    端先進生技醫藥股份有限公司濫用藥物檢驗報告各一件存卷
    可稽（見偵查卷第五六至五八頁），復有被告所有供施用第
    一級毒品海洛因之注射針筒及勺管各一支扣案可佐，及搜索
    扣押筆錄、扣押物品目錄表、扣押物品收據各一份與照片二
    張在卷可參（見偵查卷第十八至二三頁），堪信被告於本院
    審理中出於任意性之自白應與事實相符。茲查，被告前因施
    用毒品案件，經本院以九十二年度毒聲字第一二六五號裁定
    送觀察、勒戒後，因認有繼續施用毒品傾向，復經本院以九
    十二年度毒聲字第一五０六號裁定令入戒治處所施以強制戒
    治一年，於九十三年五月七日停止強制戒治出所，所餘戒治
    期間付保護管束，於九十三年八月二日強制戒治期滿執行完
    畢，並經臺灣臺北地方法院檢察署檢察官於九十三年六月九
    日以九十三年度戒毒偵字第七六號為不起訴處分確定在案；
    再因施用毒品案件，經本院於九十六年三月三十日以九十六
    年訴字第一四一號判處有期徒刑六月，減為有期徒刑三月；
    又因施用毒品案件，經本院於九十六年八月十七日以九十六
    年度訴字第八九九號判處有期徒刑十月，減為有期徒刑五月
    ，有上開不起訴處分書、判決書及臺灣高等法院被告前案紀
    錄表及刑案資料查註紀錄表各一件附卷可參。綜上所述，本
    案事證已臻明確，被告於前次強制戒治執行完釋放後，五年
    內再犯施用毒品之犯行洵堪認定，應予依法論科。
三、核被告所為，係犯毒品危害防制條例第十條第一項施用第一
    級毒品罪。被告施用毒品前持有毒品之行為，為施用毒品之
    行為所吸收，不另論罪。爰審酌被告素行不佳，明知施用毒
    品對於社會治安構成潛在威脅，前經觀察、勒戒及強制戒治
    處分後仍不思戒除毒癮，再犯本件施用毒品犯行，顯見其已
    無法拔除毒癮，而有予以隔離幫助其戒除之必要，惟斟酌其
    犯罪後坦承犯行，且施用毒品係屬自損身命之犯罪態樣等一
    切情狀，量處如主文所示之刑，以示懲戒。扣案之注射針筒
    及杓管各一支，為被告所有，並供犯罪所用之物，業據被告
    於警詢、偵查及本院審理中均坦承在卷，爰併依法宣告沒收
    之。
據上論斷，依刑事訴訟法第二百七十三條之一第一項、第二百九
十九條第一項前段，毒品危害防制條例第十條第一項，刑法第十
一條前段、第三十八條第一項第二款，判決如主文。
本案經檢察官陳焜昇到庭執行職務。
中　　華　　民　　國　　96　　年　　11　月　　30  　　日
                  刑事第十三庭法  官 郭顏毓
上正本證明與原本無異。
如不服本判決，應於判決送達後10日內向本院提出上訴狀（應抄
附繕本）。
                              書記官 潘文賢
中　　華　　民　　國　　96　　年　　12　　月　　4 　　日
附錄本案論罪科刑法條：
毒品危害防制條例第十條
施用第一級毒品者，處六月以上五年以下有期徒刑。
施用第二級毒品者，處三年以下有期徒刑。
